# 已计提减值准备的在建工程如何处理

提问人：LUMM01 时间：2015-03-15 15:44:13
请教各位老师：对于已计提减值准备的在建工程，本期公司预转固定资产，是按照净值转入固定资产？，还是将在建工程减值准备转入固定资产减值准备？

回答人：chenyiwei
固定资产和在建工程是同一项资产在不同阶段的表现，因此在转固时，应当是在建工程成本转入固定资产原价，在建工程减值准备转入固定资产减值准备。